臺灣臺南地方法院臺南簡易庭民事裁定
110年度南簡字第1382號
原      告  陳奕傑  
被      告  陳明龍  
上列當事人間確認本票債權不存在事件，本院裁定如下：
    主  文
原告之訴駁回。
訴訟費用由原告負擔。
    理    由
一、按除法律別有規定外，確定之終局判決就經裁判之訴訟標的
    ，有既判力。原告之訴，其訴訟標的為確定判決之效力所及
    者，法院應以裁定駁回之；此規定於簡易訴訟程序亦適用，
    民事訴訟法第400條、第249條第1項第7款、第436條第2項分
    別定有明文。即同一事件，若經裁判確定者，即生既判力，
    當事人及法院即應受該判決之拘束。又按命債務人為給付之
    確定判決，就給付請求權之存在有既判力，依民事訴訟法第
    400條第1項之規定，債務人不得對債權人更行提起確認該給
    付請求權不存在之訴。則當事人相同及訴訟標的相同之給付
    之訴，自可代用本件確認之訴。依法屬同一案件，應依民事
    訴訟法第249條第1項第7款規定，認原告本件之訴為不合法
    。
二、原告起訴主張：被告持有伊於民國108年12月7日簽發，票面
    金額新臺幣(下同)40,000元之本票（下稱系爭本票），向本
    院聲請本票裁定，並據以聲請強制執行，惟伊係借款20,000
    元而簽發系爭本票，借款均已清償，被告不應再為請求，爰
    提起本件確認本票債權不存在之訴等語。
三、查本件被告前以系爭本票為據請求原告給付票款40,000元，
    經本院以110年度南小字第99號給付票款事件判決認定本件
    原告(即該案被告)應給付20,000元予本件被告（即該案原告
    )，駁回本件被告其餘之訴，並確定在案，本件被告並持該
    案確定判決聲請強制執行，本件原告於該案抗辯理由即為借
    款為20,000元，簽立系爭本票，20,000元已清償等語，經本
    院調取本院上開卷宗及強制執行卷宗核閱無誤。而本件原告
    提起本件確認系爭本票債權不存在之事由，與該案相同，業
    據本件原告陳明在卷（本院卷第34頁），再經本院向其確認
    在該案言詞辯論終結後，有發生新的債權消滅之事實與否，
    本件原告稱沒有等語（本院卷第34頁），綜上足以認定兩案
    之當事人與訴訟標的相同，該案之給付之訴，自可代用本件
    之確認之訴，依法屬同一事件，亦即本件原告係就已判決確
    定之法律關係更行起訴。從而，原告提起本件訴訟，顯然違
    反一事不再理之原則，於法自有未合，且依其情形，亦無從
    補正，應予駁回。
四、裁定如主文。
中　　華　　民　　國　　110 　年　　11　　月　　4 　　日
                  臺南簡易庭  法  官    施介元
以上正本係照原本作成。
如對本裁定抗告須於裁定送達後10日內向本院提出抗告狀，並繳
納抗告費新臺幣1,000元。
中　　華　　民　　國　　110 　年　　11　　月　　4 　　日
                              書記官     曾怡嘉